【裁判字號】    99,簡上,207
【裁判日期】    990730
【裁判案由】    恐嚇
【裁判全文】
臺灣臺南地方法院刑事判決             99年度簡上字第207號
上  訴  人
即  被  告  丙○○
上列上訴人即被告因恐嚇案件，不服本院九十九年度簡字第九三
六號，中華民國九十九年四月八日第一審簡易判決（聲請案號：
九十九年度偵字第一九七三號），提起上訴，本院判決如下：
    主  文
上訴駁回。
丙○○緩刑貳年。
    事  實
一、被告丙○○與甲○○素不相識。丙○○於民國九十九年一月
    一日上午九時四十分許，前往臺南縣永康市○○路三十三巷
    二十號前，尋找廣告設計公司時，試圖開門進入甲○○所有
    之出租公寓，適為甲○○所發現而攔阻，丙○○心生不滿，
    竟基於恐嚇之犯意，出言恫嚇稱：「你該死了！」等語，致
    甲○○心生畏懼，經甲○○報警處理，丙○○接續於同日上
    午九時五十分許，在臺南縣警察局永康分局復興派出所，出
    言恐嚇稱：「不好意思，現在沒有什麼事了，以後就不知道
    了」等語，致甲○○心生恐懼。
二、案經甲○○訴由臺南縣警察局永康分局報告臺灣臺南地方法
    院檢察署檢察官偵查後，聲請簡易判決處刑。
    理  由
壹、證據能力之認定：按被告以外之人於審判外之陳述，經當事
    人於審判程序同意作為證據，法院審酌該言詞陳述或書面陳
    述作成時之情況，認為適當者，亦得為證據，刑事訴訟法第
    一百五十九條之五第一項定有明文。查被告於本院審理時對
    證人李福興於警詢時之筆錄及證人甲○○於警詢及偵訊中所
    為筆錄之證據能力均同意有證據能力（見本院卷第十八頁）
    ，且本院依卷內資料審酌該警詢及偵訊筆錄作成時之情況，
    亦認為並未有何違背法律或其他相關規定之情事，而應認為
    適當，是依刑事訴訟法第一百五十九條之五第一項之規定，
    上開證人等於警詢及偵訊所作之筆錄，為傳聞法則之例外而
    具有證據能力，本院自得引為判決參考之依據，先予敘明。
貳、犯罪事實之認定：
一、被告丙○○於本院審理時為認罪之供述（見本院卷第二四頁
    ）；告訴人甲○○於警詢證述（警卷第七頁至第十頁）及偵
    查中之證述（見偵卷第九頁至第十一頁）；證人李福興於警
    詢證述（見警卷第十一頁至第十四頁），依此客觀判斷，被
    告確有如上開時、地，基於恐嚇之犯意，出言恫嚇稱：「你
    該死了！」等語，致甲○○心生畏懼，並可證其於同日上午
    九時五十分許，在臺南縣警察局永康分局復興派出所，亦有
    接續出言恐嚇稱：「不好意思，現在沒有什麼事了，以後就
    不知道了」等語，致甲○○心生恐懼之事實存在甚明。故被
    告恐嚇犯行既經被告自白而有前開補強證據足稽，其犯行足
    堪認定，應依法論科。
二、核被告所為係犯刑法三百零五條之恐嚇罪。原審依刑事訴訟
    法第四百四十九條第一項前段、第四百五十四條第二項，刑
    法第三百零五條、刑法第四十一條第一項，刑法施行法第一
    條之規定，並斟酌被告僅因細故與被害人發生口角，不循以
    合法途徑解決糾紛，卻以言詞恫嚇被害人，犯後猶飾詞狡辯
    ，矢口否認犯行，未見悔意，惟被告僅有口頭言語之威嚇行
    為，並未實際做出任何侵害被害人之行為舉動，被害人並未
    因被告之恐嚇行為，致生嚴重之侵害等一切情狀，認定被告
    所犯係刑法第三百零五條之恐嚇罪，並量處有期徒刑二月，
    另諭知如易科罰金，以新台幣一千元折算一日之標準，其認
    事用法，並無違誤，所量刑度，亦屬適當。被告上訴主張業
    經和解，並已深獲教訓等節，有九十九年五月三日和解書一
    紙附卷可參（見本院卷第五頁），被告請求從輕量刑，固無
    理由而應予駁回，然衡諸被告前未曾受有期徒刑以上刑之宣
    告，有台灣高等法院被告前案紀錄表一份在卷可憑，本院斟
    酌被告本次行為，其犯罪動機非無可恕之處，並斟酌前開情
    事，認其經此起訴審判之刑事程序，應知所警惕，信無再犯
    之虞，因認所宣告之刑以暫不執行為適當，爰依刑法第七十
    四條第一項第一款之規定併諭知緩刑二年，以勵自新。
據上論斷，應依刑事訴訟法第四百五十五條之一第一項、第三項
、第三百六十八條，刑法第七十四條第一項第一款，判決如主文
。
本案經檢察官乙○○庭到庭執行職務
中    華    民    國    99    年    7     月    30    日
                刑事第十三庭    審判長法  官  張銘晃
                                      法  官  徐文瑞
                                      法  官  黃翰義
以上正本證明與原本無異。
不得上訴。
                                      書記官  謝文心
中    華    民    國    99    年    8     月    2     日

司法院資訊處製作；財團法人民間司法改革基金會備份。
